臺灣板橋地方法院刑事判決　　　　　　100年度簡上字第399號
上　訴　人　臺灣板橋地方法院檢察署檢察官
被　　　告　陳思達
上列上訴人因被告傷害案件，不服本院中華民國100 年1 月5 日
99年度簡字第9819號第一審判決（聲請簡易判決處刑案號：臺灣
板橋地方法院檢察署99年度偵緝字第2400號），提起上訴，嗣因
被告就被訴事實為有罪之陳述，本院管轄之第二審合議庭改依簡
式審判程序判決如下：
    主  文
上訴駁回。
    事實及理由
一、按本件被告陳思達係犯死刑、無期徒刑、最輕本刑為3 年以
    上有期徒刑以外之罪，其於準備程序就被訴事實為有罪之陳
    述，經法官告知簡式審判程序之旨，並聽取其與檢察官之意
    見後，本院認無不得或不宜改依簡式審判程序進行之處，爰
    依刑事訴訟法第455 條之1 第3 項、第364 條、第273 條之
    1 第1 項，裁定本件改依簡式審判程序進行，合先敘明。
二、本案經本院審理結果，認原審以被告陳思達係犯刑法第277
    條第1 項之傷害罪，遂引用刑事訴訟法第449 條第1 項前段
    、第3 項（漏載第454 條第2 項）、刑法第277 條第1 項、
    第41條第1 項前段、第38條第1 項第2 款、刑法施行法第1
    條之1 ，逕以簡易判決處刑，量處被告拘役50日，如易科罰
    金，以新台幣1 千元折算1 日，並諭知被告所有且供犯罪所
    用之鋁棒1 支沒收，認事用法及量刑均無不當，應予維持，
    並引用原審判決書記載之事實、證據及理由（詳如附件）。
    惟補充如下：(一)本件案發現場為臺北縣板橋市（現改制為新
    北市板橋區○○○○路一段5 巷內之某飲料店。案經告訴人
    張仁德訴由臺北縣（現改制為新北市）政府警察局板橋分局
    報告臺灣板橋地方法院檢察署檢察官偵查而聲請簡易判決處
    刑。(二)本件證據尚有臺北縣政府警察局板橋分局板橋派出所
    處理各類案件回報紀錄表1 份及被告於本院審理時之認罪陳
    述。
三、檢察官上訴意旨略以：被告與告訴人素不相識，竟率爾持鋁
    棒攻擊告訴人，致告訴人受有頭部創傷，且迄今仍未賠償告
    訴人之損失，足見其犯後態度不佳，顯無悔意，原審於量刑
    時未加以審酌，僅量處拘役50日，應屬過輕，爰請撤銷改判
    ，量處妥適之刑云云。
四、按量刑輕重，屬於事實審法院得依職權自由裁量之事項，苟
    其量刑已以行為人之責任為基礎，並斟酌刑法第57條各款所
    列情狀，在未逾越法定刑度之下，酌量科刑，無偏執一端而
    有明顯失出或失入之情形，自不得指為不當或違法。本件原
    審審酌被告與告訴人素不相識，僅因偶然細故，即出手持鋁
    棒毆打告訴人，行為實屬不該，情緒管理不佳，並考量告訴
    人所受傷勢，暨被告迄今未能與告訴人達成和解，賠償損害
    等一切情狀，酌情量處如主文所示之刑，並諭知易科罰金之
    折算標準。經核原審業已參酌本件量刑上所應參酌之各項情
    狀，而在被告所為犯行之責任基礎下科刑，認事用法尚無不
    合，量刑亦難遽認失出，是以檢察官上訴意旨指摘原審量刑
    過輕，請求撤銷改判云云，自難採認，其上訴洵屬無據，應
    予駁回。
五、被告經本院合法傳喚，無正當理由不到庭，依刑事訴訟法第
    455 條之1 第3 項準用同法第371 條規定，自得不待其到庭
    陳述，逕行判決，附此敘明。
據上論斷，爰依刑事訴訟法第455 條之1 第3 項、第371 條、第
368 條、第364 條、第273 條之1 第1 項、第373 條，判決如主
文。
本案經檢察官黃致中到庭執行職務。
中    華    民    國   100    年    7     月    21    日
                  刑事第十七庭  審判長法官  陳信旗
                                      法官  俞秀美
                                      法官  劉正偉
以上正本證明與原本無異
本判決不得上訴。
                                      書記官  陳金鳳
中    華    民    國   100    年    7     月    21    日